# 陈版请进：同一控制合并追溯调整时，以前年度被合并方对原股东的分红如何处理？

提问人：kingsen307 时间：2019-12-26 08:05:11
A 公司、B 公司均为 C 公司子公司，A 公司 2019 年 12 月 31 日购买C 公司持有的 B公司股权，构成了同一控制下企业合并，假定 2018 年 B公司对 C公司有分红。
1 、在追溯编制 A公司的 2018 年的合并报表时，由于 B公司 2018 年对C 公司有分红，导致 A公司 2018 年合并调整分录无法平衡，请问差额如何处理呢？
2 、如 B 公司 2018 年存在无偿划转其持有 D 公司的股权给同一控制下的其他关联方，导致其 2018 年资本公积减少，也会导致A 公司 2018 年合并调整分录无法平衡，请问差额如何处理呢？

回答人：chenyiwei
1 、本案例中，历史上 B 对 C 的分红也被视为重述后合并集团的对外经济资源流出，在合并权益变动表中也是作为对股东的分红，继续保留，不予以抵销处理。
2 、同 1 ，历史上被合并方的对外经济资源分配（分配对象不是合并方或者合并方的子公司）在合并报表中也应予以保留。